【裁判字號】    99,審訴,633
【裁判日期】    990311
【裁判案由】    清償借款
【裁判全文】
臺灣臺北地方法院民事判決             99年度審訴字第633號
    原      告  中國信託商業銀行股份有限公司

    法定代理人  麥克迪諾馬
    訴訟代理人  張家仁
    被      告  陳韻華
上列當事人間清償借款事件，經本院於中華民國99年3月10日言
詞辯論終結，判決如下：
    主  文
被告應給付原告新台幣壹佰貳拾萬貳仟佰肆拾壹元，及如附
表所示之利息、違約金。
訴訟費用新台幣壹萬仟貳佰柒拾陸元由被告負擔。
    事實及理由
一、本件依兩造簽訂之信用卡約定條款第25條、簡易通信貸款約
    定書第9條、借據約定書第11條及借據約定書第12 條約定，
    雙方合意以臺灣臺北地方法院為第一審管轄法院，故本院自
    有管轄權。
二、原告起訴主張：被告於民國87 年4月20日向原告請領信用卡
    使用（卡號：0000000000000000，卡別：VISA），被告至95
    年2月23日止，累計消費記帳新台幣（下同）572,750元（其
    中566,680元為消費款、6,070元為循環利息）未給付，依約
    被告除應給付上開消費款項外，另應給付自最後繳款截止日
    95 年2月23日之翌日起至清償日止，按年息20%計算之利息。
    被告又於93年2月25日向原告借款50萬元，約定分50期清償
    ，遲延履行時，除仍按上開利率計算遲延利息外，逾期在6
    個月以內，按上開利率10%，逾期超過6個月部分，則按上開
    利率20% 加計違約金，並喪失期限利益，債務視同全部到期
    ，詎被告至95 年5月23日止，尚餘340,825元（其中340,148
    元為本金、677元為違約金）迄未清償。依約被告除應給付
    上開款項外，另應給付自最後繳款截止日95 年5月23日之翌
    日起至清償日止，按年息20%計算之違約金。被告另於92年1
    1月14日向原告借款15萬元，約定自92年11月14日起至95年1
    1月14 日止循環動用，按年息18.25%計息，遲延履行時，除
    仍按上開利率計息外，並按年息1.75% 計付違約金，債務視
    為全部到期，詎被告於94年12月26日後即未依約攤還本息，
    尚積欠146,726元之本金、利息及違約金。被告尚於93年4月
    20日向原告借款20萬元，約定借款期間自93年4月20日起至9
    8年4月20日止，按年息9.99%計息，自貸款撥付日起每月為1
    期分60期清償，前12期為寬限期，被告應按期付息，後48期
    則按期定額年金平均攤還本金或利息，詎被告於94年12月20
    日後即未依約攤還本息，尚積欠172, 040元之本金、利息及
    違約金迄未清償。被告之上開借款，屢經催討，未獲置理，
    為此提起本件訴訟。並聲明：如主文所示。
三、被告則以：伊目前打零工維生，無法償還欠款等語，資為抗
    辯。並聲明：原告之訴駁回。
四、本件原告主張之事實，已據其提出信用卡申請書暨約定條款
    、簡易通信貸款申請書暨約定書、帳務明細、客戶消費明細
    表、現金卡申請書暨約定書、個人信用貸款申請書、個人信
    貸借據暨約定書及放款帳戶還款交易明細等影本為證，且被
    告於言詞辯論期日對原告主張事實，並不爭執，依民事訴訟
    法第280條第1項規定，視同自認，堪信為真實。從而，原告
    依信用卡契約、消費借貸及現金卡契約之法律關係請求被告
    給付如主文所示之本金、利息及違約金，為有理由，應予准
    許。
五、本件訴訟費用額確定為13,276元。
六、訴訟費用負擔之依據：民事訴訟法第78條。
中    華    民    國    99    年    3     月    11    日
                        民事第六庭法官  傅中樂
以上正本係照原本作成。
如對本判決上訴，須於判決送達後20日內向本院提出上訴狀。
中    華    民    國    99    年    3     月    11    日
                                書記官  王文心

司法院資訊處製作；財團法人民間司法改革基金會備份。
